臺灣高等法院刑事判決
110年度上易字第1528號
上  訴  人  臺灣臺北地方檢察署檢察官
上  訴  人  
即  被  告  陳元琴



            吳沁蓓


            李嫦娥


            陳張菊花




被      告  楊陳彩雲





上五人共同
選任辯護人  鄭懷君律師
            楊啟源律師
上列上訴人因被告賭博案件，不服臺灣臺北地方法院108年度易
字第771號，中華民國110年6月30日第一審判決（起訴案號：臺
灣臺北地方檢察署107年度偵字第17625號、第19935號、第27119
號），提起上訴，本院判決如下：
    主  文
原判決關於丙○○、甲○○、乙○○、丁○○○部分均撤銷。
丙○○共同犯圖利聚眾賭博罪，累犯，處有期徒刑陸月，如易科罰
金，以新臺幣壹仟元折算壹日。
甲○○共同犯圖利聚眾賭博罪，處有期徒刑肆月，如易科罰金，以
新臺幣壹仟元折算壹日。
乙○○、丁○○○共同犯圖利聚眾賭博罪，各處有期徒刑參月，如易
科罰金，均以新臺幣壹仟元折算壹日。均緩刑貳年。緩刑期間付
保護管束，並均應向檢察官指定之政府機關、政府機構、行政法
人、社區或其他符合公益目的之機構或團體各提供肆拾小時之義
務勞務。
扣案如附表編號一之1、9、11、13、14、編號二之7至9、13、14
、編號三之7之⑴所示之物均沒收。
其他上訴駁回。
    事  實
一、丙○○、甲○○、乙○○及丁○○○自民國107年7月4日起，經甲○○之
    胞妹吳品緣（所涉圖利供給賭博場所及聚眾賭博犯行，應由
    檢察官另行偵辦）雇用，分別擔任址設臺北市○○區○○街0段0
    00號、106號1樓及地下1樓「臺北市健康麻將協會」(下稱麻
    將協會)之現場負責人、櫃臺人員及工作人員，而與吳品緣
    （未據起訴）共同基於供給賭博場所及聚眾賭博以營利之犯
    意聯絡，提供上址場所(下稱本案協會會館)及麻將、點數卡
    等賭博工具，供不特定之人賭博財物，由丙○○負責發放計分
    卡、向賭客收取每將麻將每1人新臺幣（下同）100元之費用
    (下稱場地費)，並處理每日營運所得；甲○○負責發放計分卡
    及收取上開場地費之工作；乙○○、丁○○○負責發放計分卡、
    收取上開場地費，以及為賭客以現金互相結算輸贏金額之工
    作(乙○○工作至107年8月中旬某日、丁○○○工作至107年8月7
    日)。賭玩方式為臺灣麻將(16張)，賭客必須加入會員，且
    每位賭客須先給付100元之場地費，上開場地費由賭客以樂
    捐名義放置麻將協會設置在本案協會會館櫃台之贊助箱，或
    由丙○○、甲○○、乙○○、丁○○○收取；待每桌自行聚集或由其
    等安排不特定之賭客4名後，由丙○○、甲○○、乙○○或丁○○○發
    給每位賭客1人合計1,000分之點數卡，並由賭客以每底100
    點、每台20點之方式為賭注，進行麻將賭博；於賭局結束後
    ，以手中所持有之點數，以1點等於1元之比例自行或由乙○○
    、丁○○○協助與同桌賭客結算，由輸家以點數所核算之現金
    直接給付贏家之方式賭博財物。經輪過東、南、西、北風一
    將結束後，該盤賭局即結束，賭客如欲再進行下一將賭局，
    則須另給付每人各100元之場地費後，始得再進行。吳品緣
    、丙○○、甲○○、乙○○及丁○○○即以此方式共同提供賭博場所
    並聚眾賭博以營利。
二、嗣經員警於107年7月11日下午3時35分許搜索本案協會會館(
    下稱第一次搜索)，當場查獲賭客王克剛、李豐玉、董立卓
    、陳煥招、蔡麗娥、劉素珠、劉心美、蔡百達、趙原稼、鄭
    一男、唐志良、駱義勇、林鳳嬌、耿懷遠、唐本善、呂素薰
    、許振男、廖劍萍、邱智宏、余聰麟、白忠賢、嚴莉華、葉
    彭勤妹、趙秀珠、劉銀和、林文宗、方強、嚴蜀華、陳姵如
    、文孝黔、于紫縈、朱鈺婷、張巴比、徐悟華、洪韻如、孫
    桂明、楊謝彩鳳、許為古、沈嘉銘、林松杰、李正義、黃盟
    仁、鄒玉瓊、王紹卿、吳代安、王吉仁、江月英、李陪生、
    林梅霜、李少英、王曉龍、王榆婷、葉月榮、黃文村、陳錦
    隆、彭美鳳、黃吳阿嬌、鄭錄謄(原名：鄭文翔）、黃惠秋
    、張勝榮、卓健豪、王殿南、黃正義、楊梓茂、戴黃金幼、
    吳素柑等66人（除黃文村業已死亡，經檢察官為不起訴處分
    ；其餘王克剛等65人所涉賭博犯行，均經檢察官另為職權不
    起訴處分）在場賭博，並扣得如附表編號一所示之物；員警
    並於107年8月7日晚間6時55分許再次搜索本案協會會館(下
    稱第二次搜索)，當場查獲賭客李陪生、江月英、陳竹英、
    丁順卿、張月英、汪林川、邱福生、鄭鴻源、劉素珠、林葉
    、陳煥招、沐義仁、林姿嫻、李鳳婷、林彥廷、黃秀琦、蔡
    寶珠、王克剛、陳錦慈、鄭昌富、高晶、于紫縈、王碧霞、
    莊貴齡、陳林美子、鄭月鳳、余聰麟、戊○○○等28人（李陪
    生等27人所涉賭博犯行，均經檢察官另為職權不起訴處分；
    戊○○○所涉在公眾得出入場所賭博部分，應由檢察官另行偵
    辦）在場賭博，並扣得如附表編號二所示之物；員警又於10
    7年11月1日下午1時40分許再度搜索本案協會會館(下稱第三
    次搜索)，當場查獲賭客李德益、侯隆順、劉銀和、田新華
    、鍾世昌、呂榮滿、余芳蘭、王榆婷、杜欽珠、呂素薰、吳
    榮輝、王碧霞、樊承達、張瑋華、羅滬敏、劉木榮、李正義
    、徐麗爰、楊瑞華、汪鎮峰、朱紹華、章愛花、廖劍萍、張
    勝榮、謝瓊珠、王臺英、洪滄進、林福生、黃吳阿嬌、劉吉
    成、劉素珠、黃國豪、王恩美、白俊龍、陳柏峯、戴中輔、
    王正華、朱德明、林雪雪、綦修珍、林好金、戊○○○等42人
    （其中李德益等41人所涉賭博犯行，均經檢察官另為職權不
    起訴處分，而戊○○○所涉在公眾得出入場所賭博部分，應由
    檢察官另行偵辦）在場賭博，並扣得如附表編號三所示之物
    。
三、案經臺北市政府警察局萬華分局報告臺灣臺北地方檢察署檢
    察官偵查起訴。
    理  由
甲、有罪部分（即被告丙○○、甲○○、乙○○及丁○○○部分）：
壹、證據能力：
    按被告以外之人於審判外之言詞或書面陳述，除法律有規定
    者外，不得作為證據。被告以外之人於審判外之陳述，雖不
    符同法第159條之1至第159條之4之規定，而經當事人於審判
    程序同意作為證據，法院審酌該言詞陳述或書面陳述作成時
    之情況，認為適當者，亦得為證據；當事人、代理人或辯護
    人於法院調查證據時，知有第159條第1項不得為證據之情形
    ，而未於言詞辯論終結前聲明異議者，視為有前項之同意，
    刑事訴訟法第159條第1項、第159條之5第1項、第2項分別定
    有明文。查本案下述據以認定上訴人即被告丙○○、甲○○、乙○○及丁○○○（下稱被告4人）犯罪之供述證據，檢察官、被告
    4人及其等辯護人於本院審理時均未爭執其證據能力，且迄
    於言詞辯論終結前均未聲明異議，復經審酌該等言詞陳述或
    書面作成時之情況並無違法、不當或顯不可信之狀況，依刑
    事訴訟法第159條之5第2項之規定，均有證據能力；又本案
    認定事實之其餘非供述證據，並無證據證明係公務員違背法
    定程序所取得，依同法第158條之4反面解釋，亦均有證據能
    力，合先敘明。
貳、實體方面：
一、上開事實，業據被告丙○○、甲○○、乙○○、丁○○○於本院審理
    時坦承不諱（見本院卷第174、292頁），核與證人即賭客趙
    原稼、鄭一男、唐志良、駱義勇、呂素薰、許振男、廖劍萍
    、邱智宏、白忠賢、嚴莉華、葉彭勤妹、朱鈺婷、徐悟華、
    洪韻如、孫桂明、許為古、沈嘉銘、王紹卿、吳代安、黃惠
    秋、張勝榮、王殿南、丁順卿、邱福生、鄭鴻源、劉素珠、
    林姿嫻、李鳳婷、林彥廷、黃秀琦、蔡寶珠、陳錦慈、高晶
    、于紫縈、王碧霞、莊貴齡、田新華、李德益、劉銀和、杜
    欽珠、吳榮輝、王恩美、白俊龍、黃國豪、陳柏峯、侯隆順
    、朱紹華、章愛花、李正義、汪鎮峰、徐麗爰、楊瑞華、戴
    中輔、王正華、朱德明、林雪雪及王惠平、證人即員警王紫
    葵、詹哲瑋及莊博丞、證人即共犯吳品緣分別於警詢及偵查
    中之證述情節相符（見偵字第17625號卷一第203至207、239
    至243、251至255、263至267、275至279、323至327、335至
    339、347至351、359至363、383至387、395至399、407至41
    1、431至435、503至507、515至519、535至539、545至549
    、557至561、581至585、593至597、617至621、653至658、
    665至670、834至838、846至850、858至862、870至874頁、
    卷四第13至15、23至26、39至41、55至57、67至69、75至76
    、83至87、127至129、137至139、161至163、179至181、20
    5至206頁、偵字第19935號卷一第161至171、215至223、231
    至239、247至255、311至319、329至337、347至355、365至
    373、383至389、415至419、439至447、457至463、473至47
    9、489至493、547至553頁、卷二第30至33、42至44、51至5
    2、68、177至179、186至189、197至199、213至215頁、偵
    字第27119號卷一第93至103、119至129、145至153、173至1
    81、339至349、365至375、391至401、419至429、587至597
    、613至623、639至649、667至677頁、卷二第27至32、67至
    68、93至98、123至131、327至337、363至373、389至399、
    415至425、441至451、485至495、511至521、537至547、56
    3至573頁、卷三第10、12至13、258至261、268、273至274
    、283至284、292至295、269、304至307、316至319、325至
    326頁），並有自願受搜索同意書、臺北市政府警察局萬華
    分局107年7月11日、107年11月1日搜索扣押筆錄、扣押物品
    目錄表、內政部警政署107年8月7日搜索扣押筆錄、扣押物
    品目錄表、現場勘查報告、臺北市政府警察局探訪工作紀錄
    表、偵查報告、現場照片、密錄器影像畫面截圖及原審勘驗
    筆錄及截圖等件在卷可稽（見偵字第17625號卷二第5至31、
    469至477頁、偵字第19935號卷一第565至577、831至855、8
    57至865頁、偵字第21179號卷一第57至67頁、警聲搜字第73
    8號卷第4至11、42至64頁、警聲搜字第872號卷第2至18頁、
    警聲搜字第1239號卷第3至4、7至8頁、原審卷三第51至209
    、237至238、243至251、278至281、285至309頁），復有如
    附表所示之物扣案可證，足認被告4人上開任意性自白核與
    事實相符，可以採取。本件事證明確，被告丙○○、甲○○、乙○○、丁○○○上開圖利供給賭博場所及聚眾賭博之犯行，足可
    認定，應依法論科。
二、論罪部分：
  ㈠被告4人行為後，刑法第268條之圖利供給賭博場所罪及聚眾
    賭博罪業於108年12月27日修正施行，惟此次修正，僅係將
    相關刑法分則條文中之罰金刑，依原刑法施行法第1條之1第
    2項規定之罰金刑提高標準，加以換算後明定於刑法，僅係
    條文體例及文字之調整，就刑罰罰則實質上並未予修正，非
    屬法律之變更，自無刑法第2條第1項之適用，應依一般法律
    適用原則，逕行適用裁判時法即修正後之法律處斷。
  ㈡核被告丙○○、甲○○、乙○○及丁○○○所為，均係犯刑法第268條
    前段之圖利供給賭博場所罪及同條後段之圖利聚眾賭博罪。
    被告丙○○、甲○○本案犯行係自107年7月4日起至同年11月1日
    為員警第三次搜索時止；被告乙○○則係自107年7月4日起至
    同年8月中旬某日離職止；被告丁○○○係自107年7月4日起至
    同年8月7日離職止，是於107年7月4日至同年8月7日期間，
    被告4人與共犯吳品緣就上開犯行，有犯意聯絡及行為分擔
    ；自107年8月7日至同年月中旬某日之期間，被告丙○○、甲○○、乙○○與共犯吳品緣就上開犯行有犯意聯絡和行為分擔；
    自107年8月中旬某日被告乙○○離職後，至同年11月1日，被
    告丙○○、甲○○與共犯吳品緣間就上開犯行有犯意聯絡和行為
    分擔，均應依刑法第28條規定，分別論以共同正犯。
　㈢按刑法學理上所稱之「集合犯」，係指立法者所制定之犯罪
    構成要件中，本質上即預定有數個同種類行為而反覆實行之
    犯罪者而言。申言之，「集合犯」係一種犯罪構成要件類型
    ，立法者針對特定刑罰規範之構成要件，已預設該項犯罪本
    身係持續實行之複次行為，具備反覆、延續之行為特徵，而
    其個別行為具有獨立性而能單獨成罪，乃將之總括或擬制成
    一個犯罪構成要件之「集合犯」行為；此種犯罪以反覆實行
    為典型、常態之行為方式，具侵害法益之同一性（即侵害單
    一之法益），在刑法評價上為單數之構成要件行為，且行為
    人主觀上係出於單一或概括之犯意，因而僅包括的成立一罪
    。其與一般所謂「接續犯」之區別，在於接續犯所適用之構
    成要件行為，並不具反覆實行之特質，非屬立法規範所定之
    構成要件類型，但因個案情節具有時間及空間之緊密關聯特
    性，故亦包括的論以一罪。故是否集合犯之判斷，在主觀上
    應視其反覆實行之行為是否出於行為人之一個單一或概括之
    決意而為，在客觀上則應斟酌法律規範之本來意涵、實現該
    犯罪目的之必要手段、社會生活經驗中該犯罪必然反覆實行
    之常態等事項，並秉持刑罰公平原則，加以判斷，俾與立法
    意旨相契合（最高法院98年度台上字第3093號判決意旨參照
    ）。考刑法第268條前段之意圖營利提供賭博場所及同條後
    段之聚眾賭博罪，由各該罪構成要件之文義衡之，實無從憑
    以認定立法者本即預定該等犯罪之本質，必有數個同種類行
    為，而反覆實行之集合犯行，故上開各罪，均非集合犯之罪
    ，如被告所為數次意圖營利供給賭博場所及聚眾賭博行為，
    係於密切接近之時、地實行，侵害同一之社會法益，各行為
    之獨立性極為薄弱，依一般社會健全觀念，在時間差距上，
    難以強行分開，在刑法評價上，以視為數個舉動之接續實行
    ，合為包括之一行為予以評價，較為合理，故應認屬接續犯
    ，而屬單純一罪。查被告丙○○、甲○○自107年7月4日起至同
    年11月1日止；被告乙○○自107年7月4日起至同年8月中旬某
    日止；被告丁○○○自107年7月4日起至同年8月7日止，多次意
    圖營利供給賭博場所及聚眾賭博，其等行為未曾間斷，且均
    各係基於單一犯意下之反覆同種類行為，各舉動行為具有時
    、空之密接關係，可認係屬接續犯之實質上一罪。公訴意旨
    認係集合犯，容有未洽。
　㈣被告4人上開犯行，係基於同一犯罪故意，而實行一個犯罪行
    為，屬一行為觸犯圖利供給賭博場所罪及圖利聚眾賭博罪，
    為想像競合犯，應依刑法第55條之規定，從犯罪情節較重之
    圖利聚眾賭博罪處斷。
　㈤公訴意旨雖認被告4人所犯圖利供給賭博場所罪及圖利聚眾賭
    博罪之始日為107年7月11日，然從蒐證影像可知本案協會會
    館自同年月4日起即有賭客在內賭博之行為，而被告4人107
    年7月4日至同年月10日此段時間之圖利供給賭博場所及圖利
    聚眾賭博犯行，與本案屬接續犯之實質上一罪關係，而為起
    訴效力所及，本院自得併予審究。
  ㈥被告丙○○前於106年間因賭博案件，經原審法院以106年度審
    簡字第1726號判決判處有期徒刑3月確定，於106年11月17日
    徒刑易科罰金執行完畢，有本院被告前案紀錄表附卷可參，
    其於有期徒刑執行完畢後，5 年以內故意再犯有期徒刑以上
    之罪，為累犯。又司法院釋字第775 號解釋之客觀拘束力範
    圍僅限縮在「不符合刑法第59條所定要件情形」、「不分情
    節」之條件下，宣告刑法第47條第1項一律加重最低本刑之
    規定違憲。則不符合刑法第59條規定情形之個案，依其犯罪
    情節是否應加重最低本刑，授權法官裁量決定。是依行為人
    犯罪情節「應量處最低法定刑」之個案，若依累犯之規定加
    重其最低本刑，致行為人被量處超過其所犯之罪之法定最低
    本刑，將使行為人所承受之刑罰超逾其所應負擔之罪責，而
    違背憲法比例及罪刑相當原則，法院即應進行裁量。相對地
    ，若法院依該個案犯罪情節，認為並無應量處法定最低刑度
    之情形，且即使依累犯規定加重其法定最低本刑，亦不致使
    行為人所承受之刑罰超過其所應負擔之罪責者，則法院縱未
    作上述裁量，而逕依累犯之規定加重其最低本刑，即尚無違
    背上述解釋意旨之問題 （最高法院109年度台非字第139號
    刑事判決意旨可資參照）。則本院就本案認被告丙○○犯罪情
    節，並無量處法定最低刑度之情形，且即使依累犯規定加重
    其法定最低本刑，亦不致使被告丙○○所承受之刑罰超過其所
    應負擔之罪責者，乃就其上開所犯依法加重其刑。
參、撤銷改判之理由（即原判決關於被告丙○○、甲○○、乙○○、丁○○○部分）：
一、原審以被告丙○○、甲○○、乙○○、丁○○○罪證明確，並予以論
    罪科刑，固非無見。惟查：㈠刑法第268條前段之圖利供給賭
    博場所罪及同條後段之圖利聚眾賭博罪，由各該罪構成要件
    之文義衡之，實無從憑以認定立法者本即預定該等犯罪之本
    質，必有數個同種類行為，而反覆實行之集合犯行，已如前
    述，原審將被告4人上開所犯圖利供給賭博場所罪及圖利聚
    眾賭博罪均論以集合犯一罪，即有未恰。㈡原判決漏未論及
    前揭吳品緣與被告4人共同為圖利供給賭博場所及聚眾賭博
    犯行部分，與本院上開認定不同，尚有未合。㈢被告丙○○、
    甲○○、乙○○及丁○○○自107年7月4日起，受共犯吳品緣雇用分
    別擔任麻將協會之現場負責人、櫃臺人員及工作人員，而該
    麻將協會固有聚眾賭博等不法情事，業經本院認定如前，然
    就被告4人而言，其等係屬共犯吳品緣所雇用於麻將協會從
    事勞務之人，就其等每月領取之薪資所得，不論多寡，尚屬
    被告4人所付出勞力之對價，難認有何不法性可言，被告4人
    所獲之每月薪資，自非屬犯罪所得，原審逕認被告丙○○、甲○○、乙○○及丁○○○上開期間於麻將協會之薪資12萬9,107元、
    12萬1,000元、2萬1,500元及1萬7,500元均為其等犯罪所得
    ，而依刑法第38條第1項前段、第3項規定宣告沒收、追徵，
    亦有未當。　
二、被告丙○○、甲○○、乙○○及丁○○○提起上訴固指以原審量刑過
    重等語，惟按量刑之輕重，係屬事實審法院得依職權自由裁
    量之事項，苟已斟酌刑法第57條各款所列情狀，而未逾越法
    定刑度，不得遽指為違法（最高法院72年台上字第6696號判
    例意旨參照）。且法院對於被告為刑罰裁量時，必須以行為
    人之罪責為依據，而選擇與罪責程度相當之刑罰種類，並確
    定與罪責程度相稱之刑度。縱使基於目的性之考量，認定有
    犯罪預防之必要，而必須加重裁量時，亦僅得在罪責相當性
    之範圍內加重，不宜單純為強調刑罰之威嚇功能，而從重超
    越罪責程度為裁判，務求「罪刑相當」。且在同一犯罪事實
    與情節，如別無其他加重或減輕之原因，下級審量定之刑，
    亦無過重或失輕之不當情形，則上級審法院對下級審法院之
    職權行使，原則上應予尊重（最高法院85年度台上字第2446
    號判決意旨參照）。原審就被告4人前開所為之犯行，已詳
    予斟酌刑法第57條各款所列情形，並具體說明量刑之理由，
    核無逾越法定刑度，或濫用自由裁量權限，原審判決之量刑
    並無何不當而構成應撤銷之事由可言。據此，被告丙○○、甲○○、乙○○及丁○○○上訴意旨所指，均核無理由，惟因原判決
    關於被告丙○○、甲○○、乙○○、丁○○○部分既有前揭可議之處
    ，而有未洽，自應由本院將原判決關於上開部分撤銷改判。
三、爰以行為人之責任為基礎，審酌被告4人均明知賭博係不法
    行為，竟均受雇於共犯吳品緣而提供賭博場所並聚集他人從
    事賭博財物行為，助長社會僥倖心理，危害社會善良風氣，
    所為並不可取，本應嚴予非難，然考量被告4人於本院審理
    時終能坦承犯行，非無悔意，再衡酌被告4人之犯罪分工、
    犯行時間之長短，兼衡被告丙○○於原審自陳專科肄業之智識
    程度，現無業，依退休金生活，已離婚，目前無需扶養之親
    屬之家庭及經濟狀況；被告甲○○於原審自陳專科畢業之智識
    程度，現無業，偶爾幫忙朋友的工作，其先生會給其生活費
    ，尚有一未成年子女待扶養之家庭及經濟狀況；被告乙○○自
    陳國中肄業之智識程度，現無業，幫忙打掃維生，身體不好
    ，無親屬需扶養之家庭及經濟狀況；被告丁○○○自陳國小畢
    業之智識程度，現無業，依靠其子女給付之零用錢生活，沒
    有需扶養之親屬之家庭及經濟狀況等一切情狀，分別量處如
    主文所示之刑，並均諭知易科罰金之折算標準。
四、被告乙○○、丁○○○前未曾因故意犯罪而受有期徒刑以上刑之
    宣告，有本院被告前案紀錄表各1份附卷可考，而刑法所定
    之緩刑宣告，係就已有悔意而願意重新改過之被告，給予重
    生之機會，被告犯後若有悔意而願意重新改過，自應鼓勵被
    告、給予被告自新之機會，以利其在社會上更生。本案被告
    乙○○、丁○○○因一時失慮致罹刑典，雖有未當，惟其等最終
    於本院審理時坦承犯錯，顯已願意面對其等所為誠心反省，
    頗見悔意，堪認其等經此偵審程序之教訓，當知所警惕，信
    無再犯之虞，是以本院認前揭對被告乙○○、丁○○○所宣告之
    刑，以暫不執行為適當，爰均予宣告緩刑2 年，並依刑法第
    74條第2項第5款規定，命其等向檢察官指定之政府機關、政
    府機構、行政法人、社區或其他符合公益目的之機構或團體
    ，提供40小時之義務勞務，及依刑法第93條第1項第2款之規
    定，均諭知緩刑期間付保護管束，以啟自新。
五、至辯護人雖於本院審理時聲請為被告丙○○、甲○○緩刑之宣告
    等語。惟：
　㈠按刑法第74條所規定，得宣告緩刑者，以未曾因故意犯罪受
    有期徒刑以上刑之宣告，或前因故意犯罪受有期徒刑以上刑
    之宣告，執行完畢或赦免後，5年以內未曾因故意犯罪受有
    期徒刑以上刑之宣告為要件。是凡在判決前已經因故意犯罪
    受有期徒刑以上刑之宣告者，即不合於緩刑條件，至於前之
    宣告刑已否執行，以及被告犯罪時間或前或後，在所不問，
    因而前已因其他犯罪受有期徒刑之宣告確定，即不得宣告緩
    刑（最高法院89年度台非字第62號判決意旨參照）。查被告
    丙○○有前揭科刑執行完畢紀錄，有本院被告前案紀錄表在卷
    為憑，是被告丙○○前已因故意犯罪受有期徒刑之宣告，且執
    行完畢尚未逾5年，自不符合刑法第74條第1項第1款、第2款
    緩刑宣告要件，無從宣告緩刑。
　㈡次按緩刑為法院刑罰權之運用，旨在獎勵自新，祇須合於刑
    法第74條所定之條件，法院本有自由裁量之職權。關於緩刑
    之宣告，除應具備一定條件外，並須有可認為以暫不執行刑
    罰為適當之情形，始得為之。法院行使此項裁量職權時，應
    受比例原則、平等原則等一般法律原則之支配；但此之所謂
    比例原則，指法院行使此項職權判斷時，須符合客觀上之適
    當性、相當性及必要性之價值要求，不得逾越，用以維護刑
    罰之均衡；而所謂平等原則，非指一律齊頭式之平等待遇，
    應從實質上加以客觀判斷，對相同之條件事實，始得為相同
    之處理，倘若條件事實有別，則應本乎正義理念，予以分別
    處置，禁止恣意為之，俾緩刑宣告之運用，達成客觀上之適
    當性、相當性與必要性之要求（最高法院99年度台上字第79
    94號判決意旨參照）。而查，被告甲○○固未曾因故意犯罪而
    受有期徒刑以上刑之宣告，有本院被告前案紀錄表在卷可參
    ，然本院考量被告甲○○於本院審理時供稱：我在麻將協會擔
    任櫃臺人員，大概從107年6、7月做到109年11、12月等語（
    見本院卷第174頁），其犯罪情節顯較擔任工作人員之被告
    乙○○、丁○○○為重，犯罪期間亦較被告乙○○、丁○○○為長。從
    而，本院審酌上開各情，認並無暫不執行被告被告甲○○刑罰
    為適當之情事，自不宜就被告甲○○為緩刑之諭知，辯護人此
    部分所請無從准許，併此說明。
肆、沒收部分：
一、犯罪所得部分：
  ㈠自被告丙○○扣得部分：
　⒈扣案如附表編號一之14所示之抽頭金6,900元，被告丙○○於原
    審審理時供稱係為買便當用等語(見原審卷三第402頁)，因
    買便當之費用係從賭客所交付之場地費內所支出，故屬場地
    費之一環，而為被告4人本案犯罪所得，爰依刑法第38條之1
    第1項前段規定宣告沒收。
　⒉扣案如附表編號一之15所示之現金3萬5,600元，被告丙○○於
    原審審理時供稱係其自己所有等語(見原審卷三第402頁)。
    查本案每賭桌每一將被告4人可收到之場地費為400元，而上
    開第一次搜索時現場賭客共17桌，若以每桌賭客玩二將計算
    ，則場地費可收1萬3,600元(計算式：400×17×2)，而前項之
    6,900元場地費加計如附表編號一之1、9、11、13之抽頭金
    金額1萬4,500元(詳後述)，則已高於已收之1萬3,600元之金
    額，是被告丙○○稱該筆款項為其所有，非無可能，復無其他
    積極證據可證該筆款項為其犯罪所得，爰不予宣告沒收。
　㈡自被告甲○○扣得部分：
　⒈扣案如附表編號一之1、9、編號二之7至9所示之抽頭金6,300
    元、400元、1,400元、4,061元、3,600元，被告甲○○於原審
    審理時供稱為便當錢或店內的錢等語(見本院卷三第403頁)
    ，自屬本案被告4人之犯罪所得，爰依刑法第38條之1第1項
    規定宣告沒收。
　⒉扣案如附表編號一之10、編號二之6所示之現金1萬2,400元、
    3萬1,000元，被告甲○○辯稱係其自己所有，而與本案無關等
    語。如前所述，第一次搜索時所扣押屬於麻將協會之款項已
    高於以每桌賭客玩二將之推估場地費總額，故不能排除如附
    表編號一之10之現金1萬2,400元確如被告甲○○所述為其自己
    所有。而第二次搜索時，共有7桌賭客，同按上開推論方式
    ，當時收入之場地費應為5,600元(計算式：400×7×2)，而前
    項屬於麻將協會所有之款項已高於此金額，故亦不能排除如
    附表編號二之6所示之現金3萬1,000元確如被告甲○○所述為
    其自己所有，復無其他積極證據可證該筆款項為其犯罪所得
    ，爰不予宣告沒收。
　⒊扣案如附表編號三之7所示之現金1萬7,800元，被告甲○○於原
    審審理時供稱其中有其所有，亦有賭客所交付之場地費等語
    (見原審卷三第403頁)。依前述推論之方式，第三次搜索時
    ，共有11桌賭客，每桌以玩二將推算，當時店內應已收場地
    費8,800元(計算式：400×11×2)，則被告甲○○自有之金額即
    為9,000元(計算式：17,800－8,800)，故該筆款項中8,800元
    部分為本案犯罪所得，爰依刑法第38條之1第1項規定宣告沒
    收；而9,000元部分則無其他積極證據可證該筆款項為其犯
    罪所得，爰不予宣告沒收。
　⒋扣案如附表編號三之8所示之硬幣1萬1,250元，被告甲○○於原
    審審理時供稱係自動販賣機的錢等語(見原審卷三第403頁)
    ，因無其他積極證據可證該筆款項為其犯罪所得，爰不予宣
    告沒收。
  ㈢自被告乙○○扣得部分：
　  扣案如附表編號一之11、編號二之13所示之現金3,100元、4
    ,510元，被告乙○○雖於原審審理時供稱均係其自己所有等語
    (見原審卷三第403頁)，然被告乙○○係穿梭於賭桌間向賭客
    收取場地費、協助清算賭博輸贏，業據本院認定如前；且從
    蒐證影像畫面可見，被告乙○○均係隨身戴著腰包，有該等畫
    面截圖附卷可參(見原審卷三第97、109頁)，堪認被告乙○○
    係將所收取之款項置入腰包，或得以之隨時找零，足見該腰
    包內之款項均為向賭客所收取之場地費，而為本案被告4人
    之犯罪所得，爰依刑法第38條之1第1項規定宣告沒收。
　㈣自被告丁○○○扣得部分：
　  扣案如附表編號一之13、編號二之14所示之現金4,700元、2
    40元，被告丁○○○雖於原審審理時供稱均係其自己所有等語(
    見原審卷三第403頁)，然被告丁○○○係穿梭於賭桌間向賭客
    收取場地費、協助清算賭博輸贏，業據本院認定如前；且從
    蒐證影像畫面可見，被告丁○○○均係隨身戴著腰包，有該等
    畫面截圖附卷可參(見原審卷三第175、179頁)，堪認被告丁○○○係將所收取之款項置入腰包，或得以之隨時找零，足見
    該腰包內之款項均為向賭客所收取之場地費，而為本案被告
    4人之犯罪所得，爰依刑法第38條之1第1項規定宣告沒收。
二、供犯罪所用之物部分：
    扣案如附表編號一之2至5、8、12、19至23、編號二之1至5
    、10、12、15、編號三之1至4、6、9所示之籌碼(含賭客所
    持之籌碼)、計算機、樂捐箱、麻將協會大門鑰匙、監視器
    主機、鏡頭、電動麻將桌、麻將、搬風骰子、牌尺、會員資
    料等物，固係被告4人本案圖利供給賭博場所及聚眾賭博犯
    行所用之物，然因均非被告4人所有，而為麻將協會所有之
    物；且賭客賭完後，籌碼亦係置於桌上，不會攜走，業據被
    告丙○○、甲○○於原審審理時供述明確(見原審卷三第402、40
    3頁)，從而，因被告4人並非上開物品之所有人，自無從依
    刑法第38條第2項前段規定宣告沒收。又檢察官起訴書「證
    據並所犯法條」欄標題二雖認扣案之賭具因屬當場賭博之器
    具，依刑法第266條第2項規定，不問屬於犯人與否，均應宣
    告沒收等語。然刑法第266條第2項關於賭具、賭資沒收之特
    別規定，須以被告成立刑法第266條第1項之賭博罪為其前提
    ，然被告4人本案所犯既非刑法第266條第1項之賭博罪，上
    開賭具自無從依上揭規定於本案諭知沒收，檢察官所述，容
    有誤會，併此敘明。
三、扣案如附表編號一之24所示被告丙○○之行動電話1支、如附
    表編號一之6所示之注意事項、如附表編號一之7、16至18、
    編號二之11、編號三之5所示之日報表、新光銀行存入憑條
    、帳冊等物，非被告4人所有供本案犯罪所用或所生之物，
    且非違禁物，故均不予宣告沒收。
四、至扣案如附表編號三之10至12所示賭客廖劍萍、章愛花、朱
    紹華所持之現金，縱為賭資，亦與本案無關，爰不予宣告沒
    收。
伍、不另為無罪諭知部分：
　　公訴意旨雖認被告乙○○、丁○○○均係自107年7月11日起至同
    年11月1日止，與被告丙○○、甲○○共同基於圖利供給賭博場
    所及聚眾賭博之犯意聯絡，而為前揭圖利供給賭博場所及圖
    利聚眾賭博之犯行等語。惟按犯罪事實應依證據認定之，無
    證據不得認定其犯罪事實；不能證明被告犯罪者，應諭知無
    罪之判決，刑事訴訟法第154條第2項、第301條第1項分別定
    有明文。經查，被告乙○○、丁○○○在麻將協會分別工作至107
    年8月中旬某日、107年8月7日，業據本院認定如上，則被告
    乙○○自107年8月中旬某日至同年11月1日間；被告丁○○○自10
    7年8月8日至同年11月1日間，即無從論以圖利供給賭博場所
    及聚眾賭博罪，就此部分本應為無罪之諭知，然因被告乙○○
    、丁○○○此部分行為若成立犯罪，與上開有罪部分為接續犯
    之實質上一罪關係，業如上述，爰不另為無罪之諭知。
乙、無罪部分(被告戊○○○部分)：
壹、公訴意旨另以：被告戊○○○與同案被告丙○○、甲○○、乙○○及
    丁○○○共同基於意圖營利供給賭博場所及聚眾賭博之犯意聯
    絡，自107年7月11日起，在本案協會會館擔任現場工作人員
    ，因認被告戊○○○亦涉犯刑法第268條之圖利供給賭博場所罪
    及圖利聚眾賭博罪等語。
貳、按犯罪事實應依證據認定之，無證據不得認定其犯罪事實；
    不能證明被告犯罪者，應諭知無罪之判決，刑事訴訟法第15
    4條第2項、第301條第1項分別定有明文。又事實之認定，應
    憑證據，如未能發現相當證據，或證據不足以證明，自不能
    以推測或擬制之方法，以為裁判之基礎；而刑事訴訟法上所
    謂認定犯罪事實所憑之證據，雖不以直接證據為限，間接證
    據亦包括在內，然而無論直接或間接證據，其為訴訟上之證
    明，須於通常一般之人不致有所懷疑，而得確信其為真實之
    程度者，始得據為有罪之認定，若其關於被告是否犯罪之證
    明未達此程度，而有合理性懷疑之存在，致使無法形成有罪
    之確信，根據「罪證有疑，利於被告」之證據法則，即不得
    遽為不利被告之認定（最高法院76年台上字第4986號判例意
    旨可資參照）。而認定犯罪事實應依證據，為刑事訴訟法所
    明定，故被告否認犯罪事實所持之辯解，縱屬不能成立，仍
    非有積極證據足以證明其犯罪行為，不能遽為有罪之認定(
    最高法院109年度台上字第2819號、108年台上字第2272號刑
    事判決意旨參照)。
參、公訴意旨認被告戊○○○涉犯上開罪嫌，無非係以：被告戊○○○
    於警詢及偵查中之陳述、同案被告甲○○於警詢及偵查中之陳
    述、原審法院107年聲搜字第875號搜索票、107年8月7日內
    政部警政署搜索扣押筆錄、扣押物品目錄表、現場照片10張
    、原審法院107年聲搜字第1242號搜索票、107年11月1日臺
    北市政府警察局萬華分局搜索扣押筆錄、扣押物品目錄表、
    警聲搜字第872號卷宗、偵查報告1份、107年7月27日、107
    年7月28日、107年7月31日現場蒐證照片28張、警聲搜字第1
    239號卷宗、臺北市政府警察局萬華分局偵查隊偵查報告1份
    及107年9月28日麻將協會之蒐證照片4張為其主要論據。
肆、訊據被告戊○○○堅詞否認有何圖利供給賭博場所及圖利聚眾
    賭博之犯行，辯稱：我沒有在協會裡面工作，只有在現場玩
    麻將等語。經查：
一、同案被告丙○○、甲○○、乙○○及丁○○○所犯共同圖利供給賭博
    場所及圖利聚眾賭博之犯行，業經本院詳述如前。惟依同案
    被告丙○○、甲○○、乙○○及丁○○○於警詢、偵查、原審及本院
    審理時之供述，均未提及被告戊○○○與渠等有何圖利供給賭
    博場所及圖利聚眾賭博之犯意聯絡或行為分擔。且觀諸同案
    被告甲○○於偵查中供稱：我上班的時段不會碰到戊○○○，我
    不清楚她是不是協會的員工，戊○○○也是會員，我有看過她
    與其他會員在玩麻將等語（見偵字第19935號卷一第899頁）
    ；同案被告乙○○於偵查中供稱：我不清楚戊○○○在麻將協會
    做什麼工作等語（見同上卷第900頁）；同案被告丁○○○於偵
    查中供稱：我不清楚戊○○○在麻將協會做什麼工作，但有時
    候會看到她在協會玩麻將等語（見同上卷第901頁），核與
    被告戊○○○辯稱沒有在協會裡面工作，只有在現場玩麻將等
    語相符，另參以本案員警上開第二次及第三次搜索中，被告
    戊○○○均係以賭客之身分在賭桌上被查獲等情，有各該搜索
    扣押筆錄、座位表附卷可稽(見警聲搜字第872號卷第42頁、
    偵字第27119號卷二第7、17至23頁)，足見被告戊○○○辯稱沒
    有在麻將協會工作等語，顯非子虛。
二、至被告戊○○○於偵查中固供稱：我從107年7月開始在臺北市
    健康麻將協會擔任清潔工，每日薪水500元，當時是甲○○說
    我可以來做，每日薪水是由甲○○交給我的等語（見偵字第19
    935號卷一第898頁），然同案被告甲○○如上所述，已供明並
    不清楚被告戊○○○是否為麻將協會的員工等語明確，則被告
    戊○○○上開所供已與同案被告甲○○前揭所述不符。又證人吳
    品緣雖於偵查中證稱：我是麻將協會的實際經營者，戊○○○
    是我請的志工，以時薪130元計算，工作內容是維持環境、
    提供茶水等語（見偵字第17625號四第138頁），然其所證亦
    與被告戊○○○上開供稱係受同案被告甲○○雇用，每日薪水係5
    00元等語不同，是依卷存證據，尚難證明被告戊○○○確為麻
    將協會之員工。況縱使被告戊○○○上開所供為真，其亦僅受
    同案被告甲○○所雇用負責清潔工作，無從認與同案被告丙○○
    、甲○○、乙○○及丁○○○上開圖利供給賭博場所及圖利聚眾賭
    博之犯行間有犯意聯絡及行為分擔，是被告戊○○○上開所供
    尚無從逕執為其不利之認定。
三、又本案依公訴人所舉證據，至多僅能證明被告戊○○○有在麻
    將協會賭博之行為，並無任何被告戊○○○有如同案被告乙○○
    、丁○○○般向賭客收取場地費，或為賭客以現金結算賭博輸
    贏之證據資料，公訴意旨既未就被告戊○○○如何與同案被告
    楊丙○○、甲○○、乙○○及丁○○○等人基於共同犯意之聯絡或有
    何行為之分擔實施乙節，提出積極證據以實其說，當難遽認
    被告戊○○○確有圖利供給賭博場所及圖利聚眾賭博之犯行。
伍、綜上所述，依公訴人所舉之證據，尚不能證明被告戊○○○確
    有圖利供給賭博場所或圖利聚眾賭博之行為，而使本院形成
    毫無合理懷疑之確信，揆諸前揭說明，自應為被告戊○○○無
    罪之諭知，以昭審慎。
陸、駁回上訴之理由（即原判決關於被告戊○○○部分）：
一、原審以本件公訴意旨就被告戊○○○圖利供給賭博場所及圖利
    聚眾賭博犯行所提出之證據，尚未使原審形成毫無合理懷疑
    之確信，基於無罪推定原則，自應依法就被告戊○○○被訴圖
    利供給賭博場所及圖利聚眾賭博犯行為無罪之諭知，已詳敘
    其取捨證據及得心證之理由；對於檢察官所舉證據，何以不
    足資為被告戊○○○犯罪之認定，亦在理由內詳加指駁及說明
    ，俱有卷存證據資料可資覆按，經核洵無違誤。
二、檢察官上訴意旨略以：
  ㈠證人吳品緣證稱我是實際經營者，但是我很少去店內，請志
    工並給付時薪。(問：甲○○、乙○○、丁○○○、戊○○○在漢口街
    店內，工作內容？）他們就是上述我請的志工，以時薪130
    元計算，工作內容是維持環境、提供茶水。（問：每天營運
    的現金，交給何人？）一將收100元清潔費。看當天現場的
    志工是誰，就由該志工收集，並由該志工存款到店內帳戶。
    (問：丙○○是否為台北市健康麻將協會員工？）我們沒有請
    員工，都是志工。（107年度偵字第19935號卷四第138頁)。
  ㈡同案被告朱紹華於警詢及偵查中供稱：進入台北市健康麻將
    協會，要交100元給店家，警方執行搜索時，廖劍萍給戊○○○
    1000元，戊○○○拿660元給廖劍萍，由我收取後我們要去吃飯
    。偵查中供稱桌上的錢是賭資。
  ㈢被告戊○○○於偵查時供稱：（問：你有無在臺北市○○區○○街0
    段000號的台北市健康麻將協會工作？）我從107年7月開始
    在台北市健康麻將協會擔任臨時的清潔工，每日薪水500元
    ，當時是甲○○說我可以來做，每日薪水是由甲○○交給我的，
    我都叫他小惠。（麻將協會的老闆是誰？）我不知道，但我
    剛到時是甲○○教我要如何打掃環境。（昨日警方到場時，你
    是否在場跟賭客玩麻將？）有，因當時我朋友阿勇有事，請
    我幫他玩一下，我剛好下班才坐下去，還沒玩。（你的計分
    卡是怎麼來的？）當時阿勇說他抽屜有計分卡，要我幫他玩
    ，才剛坐下去。（107年度偵字第19935號卷一第338頁)。
  ㈣被告乙○○、丁○○○於警詢時亦僅稱渠等工作內容為清潔、提供
    茶水，原審認定被告乙○○、丁○○○共同涉有圖利聚眾賭博罪
    ，被告戊○○○則因在員警第二次及第三次搜索中，係以賭客
    之身分，在賭桌上被查獲，即認定被告戊○○○僅為清潔工，
    涉賭博罪嫌，並無就共同圖利供給賭博場所及圖利聚眾賭博
    之犯行有犯意聯絡及行為分擔云云，顯然對於前揭明顯之客
    觀證據，均視而不見。爰依法提起上訴，請將原判決撤銷，
    更為適當合法之判決等語。
三、惟以：
  ㈠按證據之取捨與證據之證明力如何，均屬事實審法院得自由
    裁量、判斷之職權，茍其此項裁量、判斷，並不悖乎通常一
    般人日常生活經驗之定則或論理法則，又於判決內論敘其何
    以作此判斷之心證理由者，即不得任意指摘其為違法。茲原
    判決已詳敘就卷內證據調查之結果，而為綜合判斷、取捨，
    認檢察官所提前揭各項證據不足採為證明被告戊○○○有其所
    指上開圖利供給賭博場所及圖利聚眾賭博犯行，其得心證的
    理由已說明甚詳，且所為論斷從形式上觀察，亦難認有違背
    經驗法則、論理法則，或有其他違背法令之情形，自不容任
    意指為違法。
  ㈡且查，證人朱紹華於警詢時係證稱：跟我同桌打麻將的有戊○○○、廖劍萍、章愛花，警方搜索時，當時廖劍萍給戊○○○1,0
    00元，戊○○○拿660元給廖劍萍，由我收取後我們要去吃飯等
    語（見偵字第27119號卷二第28、31頁），於偵查中則係證
    稱：我們正在聊天湊錢要出去吃東西，警察剛好進來說我們
    賭博，桌上的錢是賭資，但我們是要去吃東西等語（見偵字
    第27119號卷二第12頁），可見證人朱紹華於偵查中並未證
    稱桌上的錢是賭資等語，上訴意旨所指已先有誤解。又被告
    戊○○○於偵查中固供稱：我從107年7月開始在臺北市健康麻
    將協會擔任清潔工，每日薪水500元，當時是甲○○說我可以
    來做，每日薪水是由甲○○交給我的等語，然其所供已與同案
    被告甲○○上開所述不符。至上訴意旨所引證人吳品緣上開證
    述，亦與被告戊○○○上開供稱係受同案被告甲○○雇用，每日
    薪水係500元等語不同，是依卷存證據，尚難證明被告戊○○○
    確為麻將協會之員工。稽此，自不得僅憑被告戊○○○上開供
    述，遽論其有公訴意旨所指共同圖利供給賭博場所及圖利聚
    眾賭博之犯行等節，業經本院依據卷內相關事證認定詳如前
    述，原審亦同此認定。而上訴意旨復以前揭情節，置原判決
    所為明白論斷於不顧，仍持已為原判決指駁之陳詞再事爭執
    ，並作為推論被告戊○○○有共同圖利供給賭博場所及圖利聚
    眾賭博之相關事證，要難認可採，亦不得逕執為不利被告戊○○○之認定。
  ㈢況按認定犯罪事實應依證據，為刑事訴訟法所明定，故被告
    否認犯罪事實所持之辯解，縱屬不能成立，仍非有積極證據
    足以證明其犯罪行為，不能遽為有罪之認定。而公訴人既未
    舉出積極事證以證明被告戊○○○有於公訴意旨所示圖利供給
    賭博場所及圖利聚眾賭博之犯行，詳如前述，是縱被告戊○○○所為之辯解不能成立，亦不能遽為被告戊○○○有罪之認定。
四、從而，本件檢察官就被告戊○○○部分提起上訴，猶執前開情
    詞為爭執，並對於原審取捨證據及判斷其證明力職權之適法
    行使，仍持己見為不同之評價，而指摘原判決不當，並未進
    一步提出積極證據以實其說，自難認有理由，應予以駁回。
據上論斷，應依刑事訴訟法第368條、第369條第1項前段、第364
條、第299條第1項前段，刑法第28條、第268條、第55條前段、
第47條第1項、第41條第1項前段、第74條第1項第1款、第2項第5
款、第93條第1項第2款、第38條之1第1項前段，刑法施行法第1
條之1第1項，判決如主文。
本案經檢察官唐仲慶提起公訴，檢察官高怡修提起上訴，檢察官
白忠志到庭執行職務。
中　　華　　民　　國　　110 　年　　11　　月　　25　　日
                  刑事第二十二庭審判長法  官  王美玲
                                      法  官  汪怡君
                                      法  官　葉韋廷
以上正本證明與原本無異。
不得上訴。
                                      書記官　李逸翔
中　　華　　民　　國　　110 　年　　11　　月　　25　　日
附錄：本案論罪科刑法條全文
中華民國刑法第268條
意圖營利，供給賭博場所或聚眾賭博者，處3年以下有期徒刑，
得併科9萬元以下罰金。

　　　附表：
編號  扣案物內容 所有人/持有人/保管人 沒收與否  一 1 櫃台抽屜抽頭金新臺幣(下同)6,300元 甲○○ 沒收  2 櫃台抽屜籌碼20分123張  不沒收  3 櫃台抽屜籌碼100分106張  不沒收  4 櫃台抽屜籌碼500分61張  不沒收  5 計算機1台  不沒收  6 注意事項14張  不沒收  7 櫃台內107年7月11日日報表1張  不沒收  8 樂捐箱1個  不沒收  9 樂捐箱抽頭金400元  沒收  10 甲○○包包抽頭金1萬2400元  不沒收  11 乙○○包包抽頭金3,100元 乙○○ 沒收  12 麻將協會大門鑰匙1支 甲○○ 不沒收  13 丁○○○包包抽頭金4,700元 丁○○○ 沒收  14 丙○○身上抽頭金6,900元 丙○○ 沒收  15 丙○○包包抽頭金3萬5600元 丙○○ 不沒收  16 丙○○包包內107年7月11日日報表2張 丙○○ 不沒收  17 丙○○包包內107年7月10日日報表3張 丙○○ 不沒收  18 新光銀行存入憑條1張 丙○○ 不沒收  19 監視器鏡頭4具 甲○○ 不沒收  20 麻將17副 甲○○ 不沒收  21 搬風骰子17顆 甲○○ 不沒收  22 牌尺68支 甲○○ 不沒收  23 王克剛等賭客所持之籌碼(見偵字第17625號卷二第17至29頁) 王克剛等賭客 不沒收  24 SUGAR牌行動電話1支(IMEI：000000000000000、000000000000000，含0000000000號SIM卡1枚) 丙○○ 不沒收  二 1 麻將7副 甲○○ 不沒收  2 牌尺28支  不沒收  3 搬風骰子7顆  不沒收  4 監視器主機1台  不沒收  5 監視器鏡頭4具  不沒收  6 甲○○身上抽頭金3萬1000元  不沒收  7 樂捐箱內抽頭金1,400元  沒收  8 櫃台內抽頭金4,061元  沒收  9 紅包袋內抽頭金3,600元  沒收  10 籌碼97,870分  不沒收  11 106年7月份帳冊1本  不沒收  12 會員資料1批  不沒收  13 乙○○包包內抽頭金4,510元 乙○○ 沒收  14 丁○○○包包內抽頭金240元 丁○○○ 沒收  15 李陪生等賭客所持之籌碼(見偵字第19935號卷一第574至576頁) 李陪生等賭客 不沒收  三 1 電動麻將桌11張 甲○○ 不沒收  2 麻將11副  不沒收  3 牌尺44支  不沒收  4 搬風骰子11顆  不沒收  5 107年11月1日日報表1張  不沒收  6 櫃台分數卡23,740分  不沒收  7 抽頭金1萬7800元  ⑴其中8,800元沒收     ⑵剩餘9,000元不沒收  8 賭資11,250元  不沒收  9 李德益等賭客所持之點數卡(見偵字第27119號卷一第89、213、335、461、583頁、卷二第21、119、359、479頁) 李德益等賭客 不沒收  10 廖劍萍身上800元 廖劍萍 不沒收  11 章愛花身上100元 章愛花 不沒收  12 朱紹華身上1,400元 朱紹華 不沒收